ACORDAO-COMPLETO-2350090

ACÓRDÃO DE RELAÇÃO

ACÓRDÃO DE RELAÇÃO 2623/2019 ATA 11/2019 - SEGUNDA CÂMARA

Acórdão 2623/2019-TCU-Segunda Câmara
	Trata-se de representação com pedido de cautelar formulada pelo Consórcio Honcose (CNPJ 27.187.290/0001-80) contra decisão proferida pela Secretaria de Estado da Saúde de Sergipe - SES, que, supostamente, teria rescindido de forma unilateral o Contrato 034/2016 (Construção do Hospital do Câncer em Aracaju/SE) , nos termos do art. 78, incisos II e III, da Lei 8.666/1993, celebrado com o representante, sem ofertar a oportunidade do exercício da ampla defesa e do contraditório ao contratado. 
	No pedido, o representante requer que seja concedida medida liminar inaudita altera parte, nos termos do art. 276 do Regimento Interno, para suspender a decisão de rescisão no bojo do contrato, bem como, suspender qualquer novo procedimento licitatório que verse sobre o objeto do contrato em apreço. No mérito, requer a anulação da decisão administrativa que encerrou o Contrato 034/2016. 
	Requer, ainda, que as intimações e publicações sejam efetuadas em nome do advogado Rodrigo Mendonça Alvares da Silva (OAB/SE 3.545) , inclusive para fins de eventual exercício da sustentação oral. 
	Considerando que o representante não se habilitou como interessado nos autos nos termos do art. 146 do Regimento Interno;
	considerando que a faculdade de produzir sustentação oral nos processos do TCU cabe somente às partes nos termos do art. 168 do Regimento Interno;
	considerando que o representante se manifestou sobre a possibilidade de rescisão amigável do contrato, desde que fossem observadas algumas condicionantes, tais como, o pagamento de faturas, serviços realizados, materiais entregues na obra e desmobilização (peça 6) ;
	considerando que, neste contexto, o objeto da representação visa, precipuamente, o atendimento ao interesse privado do representante;
	considerando que os processos de controle externo, em especial as representações, são direcionados à preservação do interesse público e não à tutela de direitos subjetivos de terceiros ou do representante, conforme entendimento fixado em diversos precedentes desta Corte, a saber, Acórdão 8203/2011-TCU-Segunda Câmara, 3.273/2013 - Plenário, 8.071/2010 - 1ª Câmara, 4.779/2011 - 1ª Câmara, 10.060/2011 - 1ª Câmara, 554/2018 - 1ª Câmara e 2.426/2015 - Plenário;
	considerando que o Tribunal de Contas da União não deve servir como instância revisora de sanções administrativas impostas contra empresas em matéria de licitações e contratos;
os ministros do Tribunal de Contas da União, reunidos em sessão de 2ª Câmara, ACORDAM, por unanimidade e de acordo com os pareceres emitidos nos autos, em não conhecer da presente representação, pela ausência do requisito de admissibilidade previsto no art. 103, §1°, da Resolução 259/2014; em arquivar o presente processo; e em dar ciência do presente acórdão ao representante.
1. Processo TC-Processo 002.105/2019-5 (REPRESENTAÇÃO) 
1.1. Classe de Assunto: VI.
1.2. Representante: Consórcio Honcose (CNPJ 27.187.290/0001-80) .
1.3. Unidade: Governo do Estado de Sergipe.
1.4. Relatora: ministra Ana Arraes.
1.5. Representante do Ministério Público: não atuou.
1.6. Unidade Técnica: Secretaria do TCU no Estado de Sergipe (Sec-SE) .
1.7. Representação legal: Rodrigo Mendonça Alvares da Silva (OAB/SE 3.545) .
1.8. Determinações/Recomendações/Orientações: não há.

Segunda Câmara

Governo do Estado de Sergipe.

Consórcio Honcose (CNPJ 27.187.290/0001-80).

ACORDAO-COMPLETO-2357168

Acórdão de Relação 4008/2019 - Segunda Câmara

Acórdão de Relação

ANA ARRAES

Rodrigo Mendonça Alvares da Silva (OAB/SE 3.545).

Não atuou.

REPRESENTAÇÃO (REPR)

Secretaria do TCU no Estado de Sergipe (Sec-SE).